最　高　行　政　法　院　裁　定　　　　　　　　　　　九十三年度裁字第七二號
　　上　訴　人　乾揚貿易有限公司
　　代　表　人　甲○○
　　被 上訴 人　財政部基隆關稅局
　　代　表　人　乙○○
右當事人間因私運貨物進口事件，上訴人對於中華民國九十一年十月二十九日臺北高
等行政法院九十年度訴字第三六一號判決，提起上訴，本院裁定如左：
　　主  文
上訴駁回。
上訴審訴訟費用由上訴人負擔。
　　理  由
一、按當事人依行政訴訟法第二百四十三條第二項所列各款事由提起上訴者，其上訴
    狀或理由書，應揭示合於該條款之事實。上訴狀或理由書如未依此項方法表明者
    ，即難認為已對高等行政法院判決之違背法令有具體之指摘，其上訴自難認為合
    法。本件上訴論旨略謂：原判決既引用財政部七十三年七月五日台財關第一九五
    三○號函釋，認海關緝私條例第三十一條之一處分之案件，原則上應以艙口單所
    記載之收貨人為受處分人。惟進口艙單上所載收貨人既非上訴人之真正名稱，上
    訴人亦非持公司大小章更正到貨通知書之「該人」，「該人」更非上訴人之使用
    人，則原判決仍以上訴人為受處分人，其理由即有矛盾。原判決又謂依財政部前
    開函釋，以艙口單所列之「收貨人」及「受通知人」為受處分人云云，亦屬理由
    矛盾。又依海關緝私條例之規定，並未課以人民應自行查證真正進口貨物貨主或
    提供真正物主真實姓名之義務，原判決以上訴人不願提供「齊小姐」之真實姓名
    ，不僅與事實不符（上訴人已陳明為秦裕郡），復認上訴人應提出真正之貨主，
    課以上訴人法律上並未規定之義務，其理由即有不備。本件貨主是否為上訴人尚
    待查證，被上訴人既不否認，詎原審不待查明或在刑事審判確定前率先判決，復
    認與經手系爭到貨通知單有關之魏文隆、秦裕郡、邱經理、李世民等人，無再行
    調查之必要，其判決不備理由等語。惟核其內容，係就原審取捨證據、認定事實
    之職權行使，漫指為理由不備及矛盾。且原判決已於理由項下明上訴人請求調
    查中間經手人，並無必要，殊無不備理由之情事。從而上訴人此部分之上訴，難
    謂已合法揭示原判決不備理由及理由矛盾之所在。
二、次按行政訴訟法第二百五十四條第一項規定：「除別有規定外，最高行政法院以
    高等行政法院判決確定之事實為判斷基礎。」此乃上訴本院禁止提出新訴訟資料
    之原則。本件上訴人復引用中國航運經理林振中、偉宏報關行職員魏文隆在臺灣
    基隆地方法院九十一年十月二十五日訊問筆錄所載證詞，主張更改「到貨通知單
    」並非上訴人云云。另舉臺灣基隆地方法院九十二年八月十三日九十一年度訴字
    第五一二號判決及臺灣基隆地方法院檢察署九十二年九月九日檢察官上訴書，主
    張本件私運管制物品完全與上訴人無涉云云。然各該筆錄、判決及上訴書均係原
    審於九十一年十月二十二日辯論終結以後之新訴訟資料，依上開規定，自難採酌
    。
三、綜上所述，本件上訴為不合法，應予駁回。爰依行政訴訟法第二百四十九條第一
    項前段、第一百零四條、民事訴訟法第九十五條、第七十八條，裁定如主文。
中　　華　　民　　國　　九十三　　　年　　　一　　　　月　　　三十　　　日
                    最 高 行 政 法 院  第 四 庭
                                審 判 長 法  官　　　廖　政　雄
                                         法  官　　　趙　永　康
                                         法  官　　　林　清　祥
                                         法  官　　　鍾　耀　光
                                         法  官      姜  仁  脩
右  正  本  證  明  與  原  本  無  異
　　　　　　　　　　　　　　　　　　　　 法院書記官　張　雅　琴
中　　華　　民　　國　　九十三　　　年　　　二　　　　月　　　二　　　　日
